EWELINA KONIECZKOWSKA

FRONTEND DEVELOPER



KONTAKT

+ 48 509 417 727

in linkedin.com/in/ewelinakonieczkowska

github.com/Ewelina765

EDUKACJA

MAGISTER FARMACJI

Warszawski Uniwersytet Medyczny 2014-2020

TECHNOLOGIE

- HTML
- CSS
- JavaScript
- React.js
- GIT
- Styled Components
- Tailwind
- Rest API
- Context API
- SCRUM
- Next.is
- TypeScript
- Figma
- SASS

PROFIL

Jestem frontend developerem z rocznym doświadczeniem komercyjnym oraz dodatkowym szkoleniem z mentorem. Lubię frontend, ponieważ uwielbiam tworzyć atrakcyjne wizualnie, przyjazne dla użytkownika interfejsy, które pozytywnie wpływają na doświadczenia użytkowników. Moim celem jest zostanie full-stack developerem, dlatego obecnie uczę się Node.js. Interesuję się również tematami związanymi ze sztuczną inteligencją. Lubię rozwiązywać problemy, świetnie odnajduję się w pracy zespołowej i nieustannie dążę do rozwoju swoich umiejętności. Szukam pracy, która da mi możliwość rozwoju w motywującej, zespołowej atmosferze. Aby lepiej mnie poznać, zapraszam na moją stronę: www.dev-journey.pl

DOŚWIADCZENIE

JUNIOR FRONTEND DEVELOPER W LAUNDRY SERVICE

08.2023 - obecnie

- · rozwój stron internetowych
- poprawa wydajności stron, szczególnie poprzez ulepszanie UX i UI poprzez regularne aktualizacje
- identyfikacja i rozwiązywanie błędów
- implementacja nowych funkcji o różnym stopniu złożoności
- regularne aktualizowanie i utrzymywanie istniejących projektów

















KURSY

KURS W DEVSTOCK 03.2022 - 12.2022

JĘZYKI

Polski (ojczysty) Angielski (B2)

WSPÓŁPRACA MENTORSKA

05.2024 - current

 praca nad projektami przy wsparciu doświadczonego mentora

Next.js
SASS
TypeScript
Tailwind
GIT

React
HTML

FREELANCE FRONTEND DEVELOPER

03.2023 - 08.2023

- tworzenie responsywnych i intuicyjnych stron internetowych z wykorzystaniem React
- współpraca z klientami w celu zrozumienia ich potrzeb i wymagań projektowych



PRAKTYKI W DEVSTOCK

01.2023 - 01.2024

- uczestniczenie w tworzeniu platformy edukacyjnej do nauki programowania opartej na nowoczesnych technologiach
- wdrażanie nowych funkcji na podstawie widoków z Figma
- · code review
- współpraca z zespołem w celu ulepszania interfejsów użytkownika, z naciskiem na responsywność, dostępność i optymalizację

